---
title: '練習01: 可重製科學的資料科學基本功'
author: "作業作者姓名"
output: html_document
---

```{r setup, include=FALSE}
# please do not alter this code chunk
knitr::opts_chunk$set(echo = TRUE, message = FALSE, error = TRUE)
```

> 原作者: 格拉斯哥大學心理學系PsyTeachR團隊  
> 翻譯改編:慈濟大學陳紹慶


**完成條件**：根據問題說明編輯以下程式碼區塊(code chunk)並編織(kint)文件。

## Console視窗操作練習

在Console視窗逐行輸入以下程式碼，觀察執行結果:

```
1 + 2
a <- 1
b <- 2
c <- 3
a + b
c - a
```

切換到`環境`(Environment)子視窗，觀察執行後出現多少`物件`(Object)。將以下程式區塊的物件`how_many_objects`右邊的 NULL 換成實際數目。

```{r Q1}
how_many_objects <- NULL
```


## 函式(function)的語法

**提示**: 在`Help`子視窗*搜尋框*輸入函式名稱可得到使用說明。

使用函式 `rnorm()` 產生15個來自平均值是700，標準差是25的常態分佈的隨機數值。將這些數值存入物件`random_vals`。

```{r Q2}
random_vals <- NULL
```


以下物件`the_values`有個缺失值`NA`，請找出計算`the_values`平均值的函式參數要如何設定，才能讓存入物件`the_mean`的數值是實數。

```{r Q3}
the_values <- c(1,1,1,2,3,4,6,8,9,9, NA) # do not alter this line
the_mean   <- NULL
```


使用函式`seq()`製造向量`c(0, 10, 20, 30, 40, 50 ,60, 70 ,80 ,90, 100)`，存入物件`tens`。
從實數0到100均分五段要設定4個截斷值`c(0, 25, 50, 75, 100)`，使用函式`seq()`設定將從實數0到100均分21段的截斷值，存入物件`bins20`。

```{r Q4}
tens  <- NULL
bins20 <- NULL
```

使用函式`paste()`在你的"姓"與"名"中間置入逗號(",")，輸出的字串存入物件`my_name`。

```{r Q5}
my_name <- NULL
```


## 安裝套件


依照電子書的指引自行從CRAN伺服器安裝套件"fortunes"，並在以下程式區塊留下你安裝套件的程式碼。不過，要在這行程式碼前面加上註解記號(#)，讓你在編織文件時不會執行這行程式碼。

```{r Q6}
# 下一行安裝程式碼不執行

```


以下區塊內的程式碼有誤，嘗試不用載入套件，讓這行程式碼正確執行。

```{r Q7}
fortune()
```



## 小專案

自已在工作空間裡創建一個專案並命名"website"。

## 製造並編繹Rmarkdown文件

在"website"專案裡創建一份Rmarkdown文件，命名"index.Rmd"。編輯文件的方法可參考https://markdown.tw/ 
根據以下說明編輯文件內容:

* 寫一段文字介紹你有興趣的知識主題
* 列出一份與主題有關的網站清單
* 加入一張相關的圖片
* 加入一段程式碼區塊呈現`fortunes::fortune()`的輸出
* 編織這份文件產生網頁檔

> 完成後可設定網頁為公開，將網址分享到社群平台給朋友欣賞。

**完成以上作業，可執行編織(knit)，提供html檔讓老師與助教確認作業成果。**
