---
title: '練習6: 可重製科學的資料科學基本功'
author: "作業作者姓名"
output: html_document
---

```{r setup, include=FALSE}
# please do not alter this code chunk
knitr::opts_chunk$set(echo = TRUE, message = FALSE, error  = TRUE)
library("tidyverse")
library("lubridate")
set.seed(1379) # makes sure random numbers are reproducible
```

> 原作者: 格拉斯哥大學心理學系PsyTeachR團隊  
> 翻譯改編:慈濟大學陳紹慶


**完成條件**：根據問題說明編輯以下程式碼區塊(code chunk)並編織(kint)文件。

建議逐一執行程式碼區塊檢查是否有錯誤，或結果輸出不符合預期。管道運算元連接的程式碼結尾放置`glimpse()` 或 `print()`有利檢查結果輸出。

> **註**：第6單元練習題是原始資料前期處理，是各種大型資料清理的良好演練材料，源始文本的題目設定不做更動。建議學生自行嘗試解題，遇到困難先搜尋可行解法、找同學或老師討論。儘可能在不看原作解答的條件下完成所有問題。 

## 改造變數欄位並合併資料

### 第1題A


首先載入`disgust_scores`，`personality_scores`，`users`三個資料集並存入對應物件，每個資料集都有共同的欄位`user_id`。

```{r ex-1a}
disgust_scores <- NULL
personality_scores <- NULL
users <- NULL
```

### 第1題B


合併`user`的資料到`disgust_scores`資料表單之後。

```{r ex-1b}
study1 <- NULL
```


### 第1題C


計算每位參與者登錄資料時的虛歲，計算結果存入新欄位`age_years`。增加新欄位的資料存入物件`study1_ages`。

```{r ex-1-i}
study1_ages <- NULL
```

### 第2題A


合併`user`的資料到`disgust_scores`資料表單之前。

```{r ex-2}
study2 <- NULL
```


### 第2題B


計算各種性別的參與者回答人數。計算結果存入新表格物件`study2_by_sex`，表格只有兩個欄位`sex`， `n`。

```{r ex-2-i}
study2_by_sex <- NULL
```


### 第2題C

進階題：依登錄資料年份計算人數，並將結果繪成統計圖。
    
```{r ex-2-a}
ggplot()
```


### 第3題A

合併`disgust_scores`與`personality_scores`有參與者編號與`user_id`與登錄日期`date`相同的資料到同一個資料集。

```{r ex-3}
study3 <- NULL
```


### 第3題B

再次合併`disgust_scores`與`personality_scores`，不過只要`user_id`相同。檢查和前一題的結果是否相同？
    
```{r ex-3-i}
study3_nodate <- NULL
```


### 第4題

完整合併`disgust_scores`與`personality_scores`，包括`user_id`與`date`只存在其中一個資料集的紀錄也要合併進來。

```{r ex-4}
study4 <- NULL
```

## 過濾不符合的資料再合併

### 第5題

合併`disgust_scores`與`personality_scores`，只限後者`user_id`與`date`與前者一樣的紀錄。

> **註**: 這一題與第3題A一樣，但是使用另一種join函式。
    
```{r ex-5}
study5 <- NULL
```

    
### 第6題

根據`users`的資料，找出`disgust_scores`與`personality_scores`都沒有紀錄的參與者，整理到新物件。

> **註**: 需要用管道運算元執行兩個步驟。
    
```{r ex-6}
study6 <- NULL
```

## 列組合與欄合併

### 第7題

載入另一個參與者資料集`users2`，與`users`組合並存入`users_all`。

```{r ex-7}
users_all <- NULL
```


### 第8題

兩個參與者資料集有多少筆紀錄是一致的？
    
```{r ex-8}
both_n <- NULL
```

### 第9題

兩個參與者資料集有多少筆紀錄是不一致的？

```{r ex-9}
unique_users <- NULL
```

### 第10題

有多少筆紀錄只在`users`，但是不在`users2`？

```{r ex-10}
first_users <- NULL
```

### 第11題

有多少筆紀錄只在`users2`，但是不在`users`？

```{r ex-11}
second_users <- NULL
```


**完成以上作業，可執行編織(knit)，提供html檔讓老師與助教確認作業成果。**
