---
title: '練習07: 可重製科學的資料科學基本功'
author: "作業作者姓名"
output: html_document
---

```{r setup, include=FALSE}
# please do not alter this code chunk
knitr::opts_chunk$set(echo = TRUE, 
                      message = FALSE, 
                      error = TRUE)
library(tidyverse)
library(broom)
```

> 原作者: 格拉斯哥大學心理學系PsyTeachR團隊  
> 翻譯改編:慈濟大學陳紹慶


**完成條件**：根據問題說明編輯以下程式碼區塊(code chunk)並編織(kint)文件。

建議逐一執行程式碼區塊檢查是否有錯誤，或結果輸出不符合預期。管道運算元連接的程式碼結尾放置`glimpse()` 或 `print()`有利檢查結果輸出。

## 基本迭代(iteration)函式

### 第1題


使用第七單元介紹的迭代函式，製造向量物件`V1`包含6, 8, 10, 12, 14, ..., 98, 100, 102。

```{r Q1}
v1 <- NULL
```

### 第2題


使用第七單元介紹的迭代函式，製造向量物件`V2`包含"p" "p" "p" "q" "q" "q" "r" "r" "r" "s" "s" "s" "t" "t" "t" "u" "u" "u"。（都是小寫）

```{r Q2}
v2 <- NULL
```

### 第3題


使用第七單元介紹的迭代函式，製造向量物件`V3`包含6個"Jane"，7個"July"，2個"August"，9個"September"，1個"November"。

```{r Q3}
v3 <- NULL
```

## map() 與 apply()

### 第4題a


使用map() 或 apply()製造列表物件`samples`，包含21個向量，每個向量有50個隨機數值，由平均值是0到1之間的21個浮點數與標準差是1的常態分佈產生。設定隨機種子像是`123`可確認每次執行結果相同。

```{r Q4a}
samples <- NULL
```


### 第4題b


使用map() 或 apply()製造向量物件儲存`samples`的每一個向量平均值。

```{r Q4b}
sample_means <- NULL
```

## 自建函式

### 第5題a

寫出一個能執行兩個數值相減自建函式`my_minus`。

```{r Q5a}
my_minus <- NULL
```

### 第5題b


自創幾個向量測試`my_minus`的作用。測試結果能輸出在文件或Console視窗。

```{r Q5b}
# Hint: what does `my_minus(1, 2) == 0` equal?
my_minus_test <- NULL
```

## 函式除錯

### 第6題


更新第5題的減自建函式`my_minus`，增加一行程式碼檢核輸入的資料型態必須是數值，否則回傳錯誤訊息。

```{r Q6}
my_add <- NULL
```

## 使用自建函式寫報告

> **註**：這一題只有改編起始資料。建議學生自行演練後再參考原始解答。

### 第7題


製造一個包含三個欄位(`id`, `pre`, `post`)有30列的tibble資料集。`id`可設定任何不同的30個流水號，`pre` 與 `post`都是從平均值是0，標準差是1的常態分佈產生。先設定隨機種子可確認每次執行結果相同。

```{r Q7}
dat <- NULL
```

### 第8題


使用`t.test`函式執行*相依樣本*雙尾t檢定，比較`pre` 與 `post`的差異。執行結果存入物件`t`。

```{r Q8}
t <- NULL
```

### 第9題

使用`broom::tidy` 處理`t.test`函式的執行結果並存入物件`stats`。


```{r Q9}
stats <- NULL
```

### 第10題


使用第9題的演練成果自建函式`report_t`，這個函式能將第8題的結果用以下格式輸出：


"後測比起前測增加的平均值是 #.###: t(#) = #.###, p = 0.###, 95% CI = [#.###, #.###]。"


提示：參考電子書或網路可搜尋到有關`paste0()`或`sprintf()`函式的使用技巧。


註: 除了自由度，回傳的數值都計算到小數點後第三位。

```{r Q10}
report_t <- NULL
```

### 第11題


參考點第7單元的範例，將`report_t()`回傳的結果寫在Rmarkdown檔案內，呈現在編織後文件文字之間。


**完成以上作業，可執行編織(knit)，提供html檔讓老師與助教確認作業成果。**
