---
title: '練習02: 可重製科學的資料科學基本功'
author: "作業作者姓名"
output: html_document
---

```{r setup, include=FALSE}
# please do not alter this code chunk
knitr::opts_chunk$set(echo = TRUE, message = FALSE, error = TRUE)
library(tidyverse)
library(readxl)
# install the class package dataskills to access built-in data
# devtools::install_github("psyteachr/msc-data-skills)
# or download data from the website
# https://psyteachr.github.io/msc-data-skills/data/data.zip
```

> 原作者: 格拉斯哥大學心理學系PsyTeachR團隊  
> 翻譯改編:慈濟大學陳紹慶

**完成條件**：根據問題說明編輯以下程式碼區塊(code chunk)並編織(kint)文件。


## 載入已安裝資料集(dataset)

以一行程式碼載入並列出`datasets`套件包裝的所有資料集。

```{r Q1}
# put code here

```


以一行程式碼載入`ToothGrowth`資料集

```{r Q2}
# put code here
# 
```


以一行程式碼將 `ToothGrowth` 資料集轉換為tibble格式，並存入物件`TG`.

```{r Q3}
TG <- NULL
```


## 由外部CSV檔案匯入資料

演練資料已經存於`data`資料夾，使用`readr::read_csv()`，以一行程式碼匯入"infmort.csv"


```{r Q4}
Infant_Mortal <- read_csv("../data/")
```

再一次使用`readr::read_csv()`匯入"infmort.csv"，這次嘗試匯入時不要匯入`Year`欄位的資料。

```{r Q5}
Infant_Mortal_skip <- NULL
```


計算第一次匯入`Infant_Mortal`的資料有多少列(row)與欄(col)？計算結果存入程式區塊的物件。

```{r Q6}
Infant_Mortal_rows <- NULL
Infant_Mortal_cols <- NULL
```

## 由外部Excel檔案匯入資料

使用第2單元建議的函式，分別以一行程式碼匯入"data/stroop.csv"並存入`stroop1`，以及匯入"data/stroop.xlsx"並存入`stroop2`。

```{r Q7a}
stroop1 <- NULL
stroop2 <- NULL
```

使用`glimpse()`預覽匯入`stroop1`與`stroop2`的資料內容，在以下指示欄位裡寫出你觀察到的差異。

```{r Q7b}
# 預覽資料內容

```

> （在這裡寫出你的觀察）

根據觀察更改匯入"data/stroop.xlsx"的函式參數，以一行程式碼匯入`stroop2b`，再預覽資料內容，確認每一個欄位的資料型態都與`stroop1`一致。

```{r Q8, message=FALSE, warning=FALSE}
stroop2b <- read_xlsx("../data/stroop.xlsx", ...)
glimpse(stroop2b)
```


## 製造資料表單(data table)

自建一個tibble表單，舉出你認識的兩位同學姓名、年齡與參加的社團，分別存入`name`, `age`,  `group`等三個欄位。

```{r Q9}
people <- NULL
```

比照以下的表格範例，在下方程式碼區塊使用最多四行程式碼，製造出內容一致的tibble表單。這個題目可以演練`rep()`的使用技巧。

ID |  A | B   | C
--|-----|-----|---
1	| A2	| B2	| C3	
2	| A2	| B1	| C3	
3	| A2	| B2	| C3	
4	| A2	| B1	| C3	
5	| A1	| B2	| C4	
6	| A1	| B1	| C4	
7	| A1	| B2	| C4	
8	| A1	| B1	| C4

```{r Q10}
my_tbl <- NULL  
```

## 資料型態的運用方法

按照以下指示，在程式碼區塊內填入正確的數值內容。

* `two_int` 整數(integer)
* `two_dbl` 浮點數(double)
* `two_chr` 文字(character)

```{r Q11}
two_int <- NULL
two_dbl <- NULL
two_chr <- NULL
```


程式碼區塊裡的物件`F_log`, `F_chr`, `F_int`, `F_dbl`預定填入邏輯值(logical)，文字，整數，浮點數。請分別填入等於`FALSE`的資料。

```{r Q12}
F_log <- NULL
F_chr <- NULL
F_int <- NULL
F_dbl <- NULL
```

檢查填入的內容是否正確：

```{r Q12-check}
# these should all evaluate to TRUE
c(
  F_log == FALSE,
  F_chr == FALSE,
  F_int == FALSE,
  F_dbl == FALSE,
  is.logical(F_log),
  is.character(F_chr),
  is.integer(F_int),
  is.double(F_dbl)
)
```


## 向量(vector)與列表(list)存放資料的格式

製造一個包含三個數字2,4,8的向量。

```{r Q13}
threes <- NULL
```


R內存環境有既存向量`letters`包括26個英文字母，參考第2單元裡的範例，在以下程式碼區塊拼出'dog'。

```{r Q14}
dog <- NULL
```


R內存函式`colors()`可輸出繪圖函式能展現的色彩代號，請列出是天藍色(skyblue)的所有代號存入物件`col_skyblue`。再以一行程式碼計算有多少天藍色的代號並存入物件`col_skyblue_length`。


```{r Q15}
col_skyblue <- NULL
col_skyblue_length <- NULL
```



製造一個自訂資料表格物件`table1`，其中至少有四個變數欄位，第2單元提到的資料型態(邏輯值，文字，整數，浮點數)都要出現。再將每個欄位的資料型態，存入列表物件`col_types`。

```{r Q16}
table1 <- NULL
col_types <- NULL
```


## 向量的運算

製造向量物件`x`包含-100到100，再製造向量物件`y`包含`x`所有數值的3次方。最後以程式碼`plot(x, y)`繪製兩個向量之間的關係。

```{r Q17}
x <- NULL
y <- NULL
```


製造向量物件`t`包含0到1000之間相隔0.5的所有數值。再製造向量物件`x`是`t`的餘弦函數值(cos)，向量物件`y`是`t`的正弦函數值(sin)。繪圖呈現`x`與`y`之間的關係。

```{r Q18}
t <- NULL
x <- NULL
y <- NULL
```


R內建機率分佈函數 `runif(n, min, max)`，其中的參數`n`決定產生多少隨機數值，`min`與`max`表示隨機數值的最小值與最大值。分別設定為0與1的條件下，生產的隨機數值相當於從$\mu = 0$的資料母群，測量得到$\mu \neq 0$的結果之機率值。也就是虛無假設成立的p值。請依照以下指示製造四個物件：

* `pvals`: 使用`runif()`製造10000個p值。
* `is_sig`: 對應`pvals`的邏輯值。`pvals`內存的p值小於.01為`TRUE`，大於.01為`FALSE`。
* `sig_vals`: 運用`is_sig`從`pvals`挑出p值小於.01的p值，存入這個物件。
* `prop_sig`: 使用以上物件，計算10000個p值小於.01的比例。

完成程式碼區塊並確定能正確執行後，在Console視窗執行十幾次，觀察`prop_sig`的數值變化。

```{r Q19}
set.seed(8675309) # ensures you get the same random numbers each time you run this code chunk

pvals    <- runif(10000)
is_sig   <- NULL
sig_vals <- NULL
prop_sig <- NULL
hist(pvals,main="10000次無效結果的p值分佈", xlab="p值", ylab = "結果次數總計")
```

> (在此說明prop_sig與.01的關係)

**完成以上作業，可執行編織(knit)，提供html檔讓老師與助教確認作業成果。**