---
title: '練習05: 可重製科學的資料科學基本功'
author: "作業作者姓名"
output: html_document
---

```{r setup, include=FALSE}
# please do not alter this code chunk
knitr::opts_chunk$set(echo = TRUE, 
                      message = FALSE, 
                      error = TRUE)
library(tidyverse)
library(ukbabynames)

# install the class package dataskills to access built-in data
# devtools::install_github("psyteachr/msc-data-skills)
# or download data from the website
# https://psyteachr.github.io/msc-data-skills/data/data.zip
```

> 原作者: 格拉斯哥大學心理學系PsyTeachR團隊  
> 翻譯改編:慈濟大學陳紹慶


**完成條件**：根據問題說明編輯以下程式碼區塊(code chunk)並編織(kint)文件。

建議逐一執行程式碼區塊檢查是否有錯誤，或結果輸出不符合預期。管道運算元連接的程式碼結尾放置`glimpse()` 或 `print()`有利檢查結果輸出。


## 美國新生兒姓名資料庫

運用這件專案安裝的套件`babynames`提供的美國歷年新生兒出生資料`babynames`，在以下程式碼區塊轉換為tibble格式，存入物件`usab`。使用這份資料演練第1到13題，所有問題儘可能使用管道運算元在一行程式碼解決。

```{r usab}
# do not alter this code chunk
usab <- as_tibble(babynames::babynames) # convert to a tibble
```


### 第1題

這份資料有多少筆紀錄？

```{r Q1}
nrecords <- NULL
```

### 第2題

移除欄位`prop`。

```{r Q2}
norank <- NULL
```

### 第3題

這份資料的出生年範圍是那兩年之間？使用`summarise`計算最早與最晚的年份，再存入欄位`minyear` 與 `maxyear`。

```{r Q3}
birth_range <- NULL
```

### 第4題

將命名為Dick的新生兒資料分離出來存到新表單。

```{r Q4}
dick <- NULL
```

### 第5題


將資料集先依性別升冪排序，再以出生年降冪排序，最後依比例(prop)降冪排序。

```{r Q5}
sorted_babies <- NULL
```

### 第6題

使用進位函數`floor()`製造新欄位`decade`，儲存出生年的年代(如1990, 2000, 2010)。

```{r Q6}
usab_decade <- NULL
```

### 第7題


將1995年到2007年間出生，命名為Jerry的新生兒資料分離出來存到新表單。


```{r Q7}
jerry <- NULL
```


### 第8題

計算資料庫裡有多少種名字？請將計算得出的總數存到`distinct_names`。

```{r Q8}
distinct_names <- NULL
```

### 第9題

將1990年之前與2005年之後出生，命名為Murphy的女性新生兒資料分離出來存到新表單。


```{r Q9}
murphy <- NULL
```

### 第10題


美國歷年來有多少新生兒被取命Emma？請計算總數存入`emily`。 

```{r Q10}
emily <- NULL
```

### 第11題

美國1940年之前出生的男女新生兒分別有多少種名字？

```{r Q11}
names_per_sex <- NULL
```

### 第12題

美國歷年來最不受歡迎的新生兒名字是什麼？

```{r Q12}
most_unpopular <- NULL
```

### 第13題

繪製統計圖呈現美國1949年之後，每年男女新生兒出生人數的趨勢。

```{r Q13}
babies_per_year <- NULL
```

## 任務：挑出指定的變數欄位

載入`dataskills::personality`資料集。

挑出參與者編號在3000及7000之內的欄位並存入物件。

```{r SH1}
id_only <- NULL
```

挑出參與者編號及外向性(Extroversion)的欄位並存入物件。

```{r SH2}
openness <- NULL
```

挑出參與者編號及各人格向度的最後一題並存入物件。

```{r SH3}
q1 <- NULL
```


## 新增變數函式(Window fuctions)

以下程式碼區塊將生成10位參與者填答20道5點李克特量表的資料，填答資料存於欄位`dv`。

> 註：虛擬資料每次執行或編織內容都會不同，如果要固定輸出結果，可移除`set.seed(10)`之前的註釋記號“#”。


```{r window-setup}
#set.seed(10)

fake_data <- tibble(
  subj_id = rep(1:10, each = 20),
  trial = rep(1:20, times = 10),
  dv = sample.int(5, 10*20, TRUE)
)
```

### 第14題

參考第5單元有關"offset function"的示範，檢查每位參與者每隔一題給相同答案的次數。例如第1題到第5題的作答是1,2,1,4,1，第3與第5題與第1題作答相同，總計有2次。

```{r Q14}
repeated_data <- NULL
```

### 第15題

將符合第14題作答狀況大於且等於5次的參與者資料挑出來，存到物件`too_many_repeats`。

```{r Q15}
too_many_repeats <- NULL
```


## 進階問題

以下問題不只有一種解法。如果你已經按部就班學習到這裡，你應該能自行判斷寫的程式碼是否正確。如果不確定，可以找同學或老師討論。

### 第16題

載入資料集`family_composition`。

載入資料集`sqdata`，這一題延續第4單元練習題演練**樞紐功能函式**與**整理變數欄位函式**的成果。


挑選題號以"R"結尾的任何一題，計算各種性別`sex`在這一題的每個回答項目的人數總共有多少，繪製統計圖呈現。請寫出至少兩段程式碼。

```{r Q16a}
sib6 <- NULL

ggplot(sib6)
```
    
```{r Q16b}
sib6 <- NULL

ggplot(sib6)
```


### 挑戰題：第17題

> 註：這一題延續第4單元練習題的挑戰題，原始題目內容不做改編。建議學生遇到困難先搜尋網路資訊，或者找同學或老師討論。

載入資料集`eye_descriptions`，這一題延續第4單元練習題的挑戰題演練成果。

建立前十大描述字詞的表格，如果找出的字詞沒有實際意義，像是冠詞"a"，可用程式碼移除或轉換。
    
```{r Q17}
eyes <- NULL
```

```{r Q17-print, results='asis'}
# displays the table in a nice format
knitr::kable(eyes) 
```


**完成以上作業，可執行編織(knit)，提供html檔讓老師與助教確認作業成果。**
