---
title: "03-ggplot-video"
author: "Sau-Chin Chen"
date: "2021/4/19"
output: 
  html_document:
    toc: true
---

# 單元目標

-   學習R基本繪圖函式
-   ggplot繪圖函式

## 單元範例設定

```{r setup, results = 'hide', warning = FALSE, message = FALSE}
knitr::opts_chunk$set(echo = TRUE)
# 本章需要套件
library(tidyverse)
library(dataskills)
library(plotly)  # 製造互動式統計圖
library(cowplot)  # 製造組合式統計圖
set.seed(30250) # 設定隨機種子
```

## 檢視變項種類 {#vartypes}

```{r pets, echo=TRUE, message=FALSE, warning=FALSE}
data("pets")
glimpse(pets)
```

```{r}
levels(pets$pet)
levels(pets$country)
```

檢視pets的六個變項的資料型態，屬於那種變項尺度？(建議暫停影片)

-   連續變項 **Continuous** variables：

-   間斷/類別變項 **Discrete** (or categorical) variables:

    -   名義變項 **nominal** variables:
    -   次序變項 **ordinal** variables:

# 基本繪圖

R基本繪圖函式 `plot()` 
思維：在即定框架內一體成形
用途：初窺資料模式；規劃分析策略

### 柱狀圖

```{r fig.cap="plot() with categorical x"}
plot(x = pets$pet)
```

柱狀圖告訴我們的事:

### 箱型圖

```{r}
plot(x = pets$pet, y = pets$score)
```

箱型圖告訴我們的事:

### 散佈圖

```{r}
plot(x = pets$age, y = pets$weight)
```

散佈圖告訴我們的事:

### 直方圖

```{r}
hist(pets$score, breaks = 20)
```

直方圖告訴我們的事:

改變breaks的數值，觀察輸出直方圖的變化。

# ggplot運用示範

思維：繪圖如製作蛋糕，一層一層堆疊素材
用途：製作展示用的統計圖

## 預備畫布

```{r}
ggplot()
```

## 設定軸線

```{r}
mapping <- aes(x = pet, 
               y = score, 
               colour = country, 
               fill = country)
ggplot(data = pets, mapping = mapping)
```

## 繪製統計圖

```{r}
ggplot(pets, aes(pet, score, colour = country, fill = country)) +
  geom_violin(alpha = 0.5) +
  labs(x = "Pet type",
       y = "Score on an Important Test",
       colour = "Country of Origin",
       fill = "Country of Origin",
       title = "My first plot!") +
  theme_bw(base_size = 15)
```

**建議測試：**
- 改變`alpha`,`base_size`的數值，觀察輸出效果
- 更改`labs()`各參數的英文詞，觀察輸出效果


## ggplot繪製基本統計圖

### 柱狀圖 {#geom_bar}

適用:類別變項資料計數。

對照基本繪圖：柱狀圖

```{r barplot, fig.cap="Bar plot"}
ggplot(pets, aes(pet)) +
  geom_bar()
```

### 箱型圖 {#geom_boxplot}


適用:連續變項資料次數分佈，依類別變項分組呈現。

對照基本繪圖：箱型圖

```{r boxplot, fig.cap="Box plot"}

ggplot(pets, aes(pet, score, fill=pet)) +
  geom_boxplot(alpha = 0.5)

```

### 散佈圖 {#geom_point}

Scatter plots are a good way to represent the relationship between two continuous variables.

適用:呈現來自相同的觀察單位，兩種連續變項資料的次數分佈。

對照基本繪圖：散佈圖

```{r scatter, fig.cap="Scatter plot using geom_point()"}

ggplot(pets, aes(age, score, color = pet)) +
  geom_point()

```


### 直方圖 {#geom_histogram}


適用:呈現一種連續變項資料的次數分佈；可判別變異趨勢；樣本數越多越清楚。

對照基本繪圖：直方圖


```{r histogram, fig.cap="Histogram"}

ggplot(pets, aes(score)) +
  geom_histogram(binwidth = 5, fill = "white", color = "black")
  
```

搭配參數`fill`與`position`，一張直方圖可呈現分組資料分佈。

```{r histogram-grouped, fig.cap="Grouped Histogram"}

ggplot(pets, aes(score, fill=pet)) +
  geom_histogram(binwidth = 5, alpha = 0.5, 
                 position = "dodge")
  
```


**建議測試**

將參數`position`的值改成"identity", "fill", "dodge", 或 "stack"，觀察輸出效果。

(分開錄影)

### 分佈密度圖 {#geom_density}


適用:呈現一種連續變項資料的次數分佈；可判別變異趨勢；樣本數上千越清楚。

```{r density, fig.cap="Density plot"}

ggplot(pets, aes(score)) +
  geom_density()

```


搭配參數`group`,`fill`與`color`，一張分佈密度圖可呈現分組資料分佈。


```{r density-grouped, fig.cap="Grouped density plot"}

ggplot(pets, aes(score, fill = pet)) +
  geom_density(alpha = 0.5)

```

```{block, type="try"}
Try changing the `alpha` argument to figure out what it does.
```

**建議測試**  
改變`alpha`的數值，觀察輸出效果

### 次數折線圖 {#geom_freqpoly}

適用:呈現一種連續變項資料的次數分佈；可判別變異趨勢；樣本數上千越清楚。


```{r freqpoly, fig.cap="Frequency ploygon plot"}

ggplot(pets, aes(score, color = pet)) +
  geom_freqpoly(binwidth = 5)
  
```

```{block, type="try"}
Try changing the `binwidth` argument to 5 and 0.1. How do you figure out the right value?
```


**建議測試**  
改變`binwidth`的數值，觀察輸出效果


### 分組統計柱狀圖 {#geom_col}


適用:使用函式`stat_summary`, `geom_bar`, `geom_col`, `geom_col`，將分組統計值轉化為柱狀圖的元素。


```{r colplot, fig.cap="Column plot"}

ggplot(pets, aes(pet, score, fill=pet)) +
  stat_summary(fun = mean, geom = "col", alpha = 0.5) + 
  stat_summary(fun.data = mean_se, geom = "errorbar",
               width = 0.25) +
  coord_cartesian(ylim = c(80, 120))

```


**建議測試**  
改變`coord_cartesian`的數值，觀察輸出效果



### 小提琴圖 {#geom_violin}


小提琴圖是比箱型圖更直觀的資料次數分佈圖，非常態資料分佈一目了然。

```{r violin, fig.cap="Violin plot"}

ggplot(pets, aes(pet, score, fill=pet)) +
  geom_violin(draw_quantiles = .5,
              trim = FALSE, alpha = 0.5,)

```

**建議測試**  
改變`draw_quantile`的數值，從0.1到0.9皆可，觀察輸出效果


### 組間區間 {#geom_interval}

分組描述統計的重要資訊是集中量數(平均值)與誤差範圍(標準差、信賴區間)。以下分組箱形圖的箱子高度，代表距離平均值一個標準差的數值。

```{r}
ggplot(pets, aes(pet, score, color=pet)) +
  stat_summary(fun.data = mean_se, geom = "crossbar") +
  stat_summary(fun.min = function(x) mean(x) - sd(x),
               fun.max = function(x) mean(x) + sd(x),
               geom = "errorbar", width = 0) +
  theme(legend.position = "none") # gets rid of the legend
```

以下R程式碼計算分組平均值與標準誤(standard error)。

```{r}
pets_sum <- pets %>%
  group_by(pet) %>%
  summarize(mean = mean(score), se = sd(score)/sqrt(n()))
petsgg <- ggplot(pets_sum, aes(pet, mean, 
                      ymin = mean-se, 
                      ymax = mean+se))
```

以箱形呈現標準誤區間

```{r}
petsgg + geom_crossbar()
```

以誤差線呈現標準誤區間

```{r}
petsgg + geom_errorbar()
```

以直線呈現標準誤區間

```{r}
petsgg + geom_linerange()
```

以點線呈現標準誤區間

```{r}
petsgg + geom_pointrange()
```


### 迴歸線 {#geom_smooth}

散佈圖包含不只一組資料時，加上迴歸線能呈現分組的資料分佈趨勢。

```{r line, fig.cap="Line plot using geom_smooth()"}
ggplot(pets, aes(age, score, color = pet)) +
  geom_smooth(formula = y ~ x, method="lm")
```


**建議測試**  
查詢`geom_smooth`有關`method`的說明，了解還有那些選項，觀察各種選項的輸出效果



## ggplot自訂統計圖

ggplot的自訂函式，能改變統計圖的標籤文字、配色、以及畫布主題。

### 自訂標籤 {#custom-labels}

方法一：使用`labs()`一次設定所有標籤

```{block}
ggplot(x_vs_y, aes(x, y)) +
  geom_smooth(method="lm") +
  labs(title = "My Plot Title",
       x = "The X Variable",
       y = "The Y Variable")
```

```{r}
ggplot(pets, aes(age, score, color = pet)) +
  geom_smooth(formula = y ~ x, method="lm") +
  labs(title = "Pet score with Age",
       x = "Age (in Years)",
       y = "score Score",
       color = "Pet Type")
```

方法二：使用`ggtitle`,`xlab()`,`ylab()`設定各部位標籤

```{block}
ggplot(x_vs_y, aes(x, y)) +
  geom_smooth(method="lm") +
  ggtitle("My Plot Title") +
  xlab("The X Variable") +
  ylab("The Y Variable")
```

```{r}
ggplot(pets, aes(age, score, color = pet)) +
  geom_smooth(formula = y ~ x, method="lm") +
  ggtitle("Pet score with Age") +
  xlab("Age (in Years)") +
  ylab("score Score") +
  scale_color_discrete(name = "Pet Type")
```

### 自訂配色 {#custom-colours}

ggplot提供`scale_colour_manual()`,`scale_fill_manual()`等函式設定線條或區塊的配色，配色選項可參考[Colours chapter in Cookbook for R](http://www.cookbook-r.com/Graphs/Colors_(ggplot2)/)。建議更改下圖的配色數值，觀察輸出效果。

```{r line-labels, fig.cap="Set custom colour"}
ggplot(pets, aes(pet, score, colour = pet, fill = pet)) +
  geom_violin() +
  scale_color_manual(values = c("darkgreen", "dodgerblue", "orange")) +
  scale_fill_manual(values = c("#CCFFCC", "#BBDDFF", "#FFCC66"))
```

### 自訂畫布主題 {#ggtheme}

下圖是使用ggplot內建的主題`minimal`呈現的效果。

```{r}
ggplot(pets, aes(age, score, color = pet)) +
  geom_smooth(formula = y ~ x, method="lm") +
  theme_minimal(base_size = 18)
```

如果有特殊需求，使用者可以自建主題，以下是Lisa DeBrunie提供的vampire theme。如果你想建立個人風格的主題，可以嘗試更改各部份配色與字型大小，建立符合你的統計圖主題。

```{r}
vampire_theme <- theme(
  rect = element_rect(fill = "black"),
  panel.background = element_rect(fill = "black"),
  text = element_text(size = 20, colour = "white"),
  axis.text = element_text(size = 16, colour = "grey70"),
  line = element_line(colour = "white", size = 2),
  panel.grid = element_blank(),
  axis.line = element_line(colour = "white"),
  axis.ticks = element_blank(),
  legend.position = "top"
)

theme_set(vampire_theme)

ggplot(pets, aes(age, score, color = pet)) +
  geom_smooth(formula = y ~ x, method="lm")
```

### 匯出統計圖 {#ggsave}

有需要匯出製作好的統計圖，將ggplot存入物件，使用`ggsave()`使定匯出檔案名稱即可。如果你要指定輸出圖像的寛度與高度，`ggsave()`可設定統計圖的`width` 與 `height`，單位有"in", "cm",  "mm"。

```{r ggsave-example, eval = FALSE}

box <- ggplot(pets, aes(pet, score, fill=pet)) +
  geom_boxplot(alpha = 0.5)

violin <- ggplot(pets, aes(pet, score, fill=pet)) +
  geom_violin(alpha = 0.5)

ggsave("demog_violin_plot.png", width = 5, height = 7)

ggsave("demog_box_plot.jpg", plot = box, width = 5, height = 7)

```


```{block, type="info"}
The file type is set from the filename suffix, or by 
specifying the argument `device`, which can take the following values: 
"eps", "ps", "tex", "pdf", "jpeg", "tiff", "png", "bmp", "svg" or "wmf".
```

## ggplot複合統計圖



### 結合小提琴圖與箱形圖

箱形圖能用來標記中位數與四分位區間。

```{r violinbox, fig.cap="Violin-box plot"}

ggplot(pets, aes(pet, score, fill = pet)) +
  geom_violin(show.legend = FALSE) + 
  geom_boxplot(width = 0.2, fill = "white", 
               show.legend = FALSE)  ## 通常不需顯示標籤

```



### 結合小提琴圖與區間線

 `stat_summary()` 內置的函式將在第七單元學習。

```{r stat-summary, fig.cap="Point-range plot using stat_summary()"}

ggplot(pets, aes(pet, score, fill=pet)) +
  geom_violin(trim = FALSE, alpha = 0.5) +
  stat_summary(
    fun = mean,
    fun.max = function(x) {mean(x) + sd(x)},
    fun.min = function(x) {mean(x) - sd(x)},
    geom="pointrange"
  )
```

### 結合小提琴圖與散佈圖

當樣本資料數目不多， `geom_jitter` 可用資料點顯示資料分佈。

```{r violin-jitter, fig.cap="Violin-jitter plot"}

# sample_n chooses 50 random observations from the dataset
ggplot(sample_n(pets, 50), aes(pet, score, fill=pet)) +
  geom_violin(
    trim = FALSE,
    draw_quantiles = c(0.25, 0.5, 0.75), 
    alpha = 0.5
  ) + 
  geom_jitter(
    width = 0.15, # points spread out over 15% of available width
    height = 0, # do not move position on the y-axis
    alpha = 0.5, 
    size = 3
  )

```

### 散佈圖內置廻歸線

當分資料分組不多，如五組之內，在散佈圖內繪製迴歸線有助了解資料分佈。

```{r scatter-line, fig.cap="Scatter-line plot"}

ggplot(sample_n(pets, 50), aes(age, weight, colour = pet)) +
  geom_point() +
  geom_smooth(formula = y ~ x, method="lm")

```

### 並列統計圖 {#cowplot}


[`cowplot`](https://cran.r-project.org/web/packages/cowplot/vignettes/introduction.html)套件可並列兩個以上ggplot，在同一張畫布之內。如以下`plot_grid()`的示範。

```{r cowplot, eval=FALSE, fig.cap="Grid of plots using cowplot", message=FALSE, include=FALSE}

gg <- ggplot(pets, aes(pet, score))
nolegend <- theme(legend.position = 0)

vp <- gg + geom_violin(aes(alpha = 0.5, colour = pet) ) + nolegend +
  ggtitle("Violin Plot")
bp <- gg + geom_boxplot(aes(alpha = 0.5, colour = pet)) + nolegend +
  ggtitle("Box Plot")
cp <- gg + stat_summary(fun = mean, geom = "col", fill = "white") + nolegend +
  ggtitle("Column Plot")
dp <- ggplot(pets, aes(score, colour = pet)) + 
  geom_density() + nolegend +
  ggtitle("Density Plot")

plot_grid(vp, bp, cp, dp, labels = LETTERS[1:4]) 

```

## 疊加間斷變數的組合統計圖 {#overlap}

### 調整透明度

資料點太多時，使用`alpha`調整散佈圖資料點的透明度，運用`colour`區分組別。

```{r overlap-alpha, fig.cap="Deal with overlapping data using transparency"}

ggplot(pets, aes(age, score, colour = pet)) +
  geom_point(alpha = 0.25) +
  geom_smooth(formula = y ~ x, method="lm")

```

### 點面積散佈圖 {#geom_count}

資料點太多時，使用`geom_count()`調整散佈圖資料點的面積，表現各資料點的累積次數。

```{r overlap-size, fig.cap="Deal with overlapping data using geom_count()"}

ggplot(pets, aes(age, score, colour = pet)) +
  geom_count()
```

另一種方法是使用色彩突顯每個資料點的累積次數。`scale_color_viridis_c()`是[viridis package](https://cran.r-project.org/web/packages/viridis/vignettes/intro-to-viridis.html)套件的函式，可讓連續變項的數值，轉換為對應的色彩。

```{r overlap-colour, fig.cap="Deal with overlapping data using dot colour"}

pets %>%
  group_by(age, score) %>%
  summarise(count = n(), .groups = "drop") %>%
  ggplot(aes(age, score, color=count)) +
  geom_point(size = 2) +
  scale_color_viridis_c()

```


### 相關熱點圖 {#geom_tile}

相關熱點圖用在呈現兩種類別變項分佈的相關係。繪製熱點圖首先要轉換資料，以下用到的 `gather()`將在第四及第五單元學習。

```{r}
heatmap <- pets %>%
  select_if(is.numeric) %>% # get just the numeric columns
  cor() %>% # create the correlation matrix
  as_tibble(rownames = "V1") %>% # make it a tibble
  gather("V2", "r", 2:ncol(.)) # wide to long (V2)
```

轉換後的資料就能運用`ggplot`繪製基本統計圖,再使用`geom_tile()`轉換為統計圖。

```{r heatmap, fig.cap="Heatmap using geom_tile()"}
ggplot(heatmap, aes(V1, V2, fill=r)) +
  geom_tile() +
  scale_fill_viridis_c()
```


## 疊加連續變數的組合統計圖

當統計圖只呈現兩種連續變項，過多資料點無法看出重要資訊。

```{r overplot-point, fig.cap="Overplotted data"}
ggplot(pets, aes(age, score)) +
  geom_point()
```

### 2維密度圖 {#geom_density2d}

運用 `geom_density2d()` 就能產生像等高線的空照密度圖。

```{r density2d, fig.cap="Contour map with geom_density2d()"}
ggplot(pets, aes(age, score)) +
  geom_density2d()
```

使用 `stat_density_2d(aes(fill = ..level..), geom = "polygon")` 可加上配色，強調次數密度差異。

```{r density2d-fill, fig.cap="Heatmap-density plot"}
ggplot(pets, aes(age, score)) +
  stat_density_2d(aes(fill = ..level..), geom = "polygon") +
  scale_fill_viridis_c()
```

### 2維直方圖 {#geom_bin2d}

使用 `geom_bin2d()`可繪製像素化的密度圖。設定 `binwidth` 決定每塊像素的範圍。

```{r bin2d, fig.cap="Heatmap of bin counts"}
ggplot(pets, aes(age, score)) +
  geom_bin2d(binwidth = c(1, 5))
```

### 蜂巢熱點圖 {#geom_hex}

使用 `geomhex()` 可繪製蜂巢化的密度圖。 調整 `binwidth`, `xlim()`, `ylim()` 可決定蜂巢的格局

```{r overplot-hex, fig.width=6, fig.height=5, fig.cap="Hexagonal heatmap of bin counts"}
ggplot(pets, aes(age, score)) +
  geom_hex(binwidth = c(1, 5))
```


## 互動式統計圖 {#plotly}

 `plotly`套件用來產生互動式統計圖。 運用 `ggplotly()`讓ggplot物件動起來。

```{r plotly, message = FALSE, fig.cap="Interactive graph using plotly"}

demog_plot <- ggplot(pets, aes(age, score, fill=pet)) +
  geom_point() +
  geom_smooth(formula = y~x, method = lm)

ggplotly(demog_plot)

```
